臺灣屏東地方法院刑事判決
                                      110年度訴字第618號
公  訴  人  臺灣屏東地方檢察署檢察官
被      告  曾尚威



上列被告因違反藥事法案件，經檢察官提起公訴（110 年度偵字
第8280號），因被告於準備程序中就被訴犯罪事實為有罪之陳述
，經告知簡式審判程序之旨，並聽取當事人之意見後，經本院合
議庭裁定由受命法官獨任進行簡式審判程序，茲判決如下：
    主    文
曾尚威犯藥事法第八十三條第一項之轉讓禁藥罪，累犯，處有期
徒刑陸月。
    犯罪事實
一、曾尚威明知甲基安非他命為毒品危害防制條例列管之第二級
    毒品，且屬藥事法所規定之禁藥，不得轉讓，竟於民國110
    年6月23日19時30分至20時50分間某時，在其友人鄭欣明位
    在屏東縣○○鄉○○○街00號住處內，基於轉讓禁藥甲基安非他
    命之犯意，以將甲基安非他命置於前址住處內桌面上供他人
    自行取用之方式，同時無償轉讓重量不詳之甲基安非他命（
    無證據證明轉讓甲基安非他命淨重達10公克以上）供鄭欣明
    、吳益堂、吳民意當場施用。嗣該址因另案遭警方持本院搜
    索票搜索，始悉上情。
二、案經屏東縣政府警察局屏東分局報告臺灣屏東地方檢察署檢
    察官偵查起訴。
    理    由
一、被告曾尚威本案所犯非為死刑、無期徒刑、最輕本刑為3年
    以上有期徒刑之罪或高等法院管轄之第一審案件，而於準備
    程序進行中，被告先就被訴事實為有罪之陳述，經本院告知
    簡式審判程序之旨，並聽取當事人之意見後，由本院依刑事
    訴訟法第273條之1第1項規定裁定由受命法官獨任進行簡式
    審判程序，是本案之證據調查，依刑事訴訟法第159條第2項
    、第273條之2規定，不受同法第159條第1項、第161條之2、
    第161條之3、第163條之1及第164條至第170條規定之限制，
    合先敘明。
二、上揭犯罪事實，業據被告於本院準備程序及審理時坦承不諱
    （見本院卷第38、54頁），核與證人鄭欣明、吳益堂、吳民
    意於警詢、偵訊時之證述大致相符（見警卷第19至25、26至
    35、36至43頁；偵卷第35至38、85至89頁），並有鄭欣明、
    吳益堂、吳民意勘察採證同意書、正修科技大學超微量研究
    科技中心110年7月27日報告編號R00-0000-000、R00-0000-0
    00、R00-0000-000號尿液檢驗報告、屏東縣政府警察局屏東
    分局搜索扣押筆錄暨扣押物品目錄表在卷可查（見警卷第62
    至64、68至70頁；偵卷第63至65頁），足佐被告前揭任意性
    自白與事實相符，堪信為真實。從而，本件事證明確，被告
    上揭犯行，洵可認定，應依法論科。
三、論罪科刑：
  ㈠行為人轉讓甲基安非他命（未達法定應加重其刑之一定數量
    ）予成年男子，同時該當藥事法第83條第1項轉讓禁藥罪及
    毒品條例第8條第2項轉讓第二級毒品罪之構成要件（因轉讓
    禁藥罪之法定刑為7年以下有期徒刑，得併科新臺幣5000萬
    元以下罰金，較轉讓第二級毒品罪之法定刑6月以上5年以下
    有期徒刑，得併科新臺幣70萬元以下罰金為重），應依重法
    優於輕法之原則，擇較重之轉讓禁藥罪論處（最高法院109
    年度台上大字第1089號裁定意旨參照）。查本案尚無證據證
    明被告轉讓甲基安非他命之數量已達行政院頒訂之「轉讓毒
    品加重其刑之數量標準」第2條第1項第2款關於第二級毒品
    在淨重10公克以上之規定，且其轉讓對象均為成年人，依前
    揭說明，被告轉讓甲基安非他命之犯行，自應適用藥事法第
    83條第1項規定處斷。是核被告所為，係犯藥事法第83條第1
    項之轉讓禁藥罪。又藥事法無處罰持有禁藥之明文，且基於
    法律一體適用，被告所為既依藥事法第83條第1項之規定論
    處，其持有禁藥並未構成犯罪，自無持有禁藥甲基安非他命
    之低度行為，應為轉讓之高度行為所吸收之吸收關係存在（
    最高法院98年度台上字第5362號判決意旨參照）。
  ㈡被告以一轉讓行為同時轉讓禁藥給鄭欣明、吳益堂、吳民意3
    人，為同種想像競合犯，應依刑法第55條規定，論以一轉讓
    禁藥罪。
  ㈢被告前於107年間因違反毒品危害防制條例案件，經本院以10
    8年度簡字878號判決判處有期徒刑3月、2月，並定應執行有
    期徒刑4月確定，經入監執行，於109年1月15日因執畢出監
    （嗣與另案合併定應執行刑）等情，有臺灣高等法院被告前
    案紀錄表1份在卷可按（見本院卷第19至28頁）。是被告於
    前揭徒刑之執行完畢後，5年內故意再犯本案有期徒刑以上
    之罪，自符合累犯之要件，應依刑法第47條第1項規定，論
    以累犯，又依司法院釋字第775號解釋意旨，並考量被告前
    揭合於累犯要件之罪同為違反毒品危害防制條例案件，且被
    告前經入監執行，猶未能記取教訓，再度犯罪，足見被告之
    刑罰反應能力薄弱，爰就被告本案所犯前揭犯罪之法定本刑
    最高度及最低度，均加重之。雖被告所犯前揭犯罪嗣又因符
    合數罪併罰之要件，再與被告另案犯罪經本院以109年度聲
    字第725號裁定，定應執行有期徒刑7月確定。然數罪併罰之
    案件，雖應依刑法第50條、第51條規定就數罪所宣告之刑定
    其應執行之刑，僅屬就數罪之刑，如何定其應執行刑之問題
    ，本於數宣告刑，應有數刑罰權，此項執行方法之規定，並
    不能推翻被告所犯係數罪之本質，若其中一罪之刑已執行完
    畢，自不因嗣後定其執行刑而影響先前一罪已執行完畢之事
    實，謂無累犯規定之適用（最高法院104年度台非字第97號
    判決意旨參照）。準此，被告所犯前揭犯罪已執行完畢之事
    實，自不因嗣後定其執行刑而受影響，謂無累犯規定之適用
    ，附予說明。
  ㈣被告前揭犯罪之科刑，爰以被告之責任為基礎，並審酌被告
    無視甲基安非他命對於他人健康之戕害，轉讓給成年友人，
    致使毒害蔓延，漠視國家禁令，其所為實應非難。再酌被告
    本案轉讓之動機、手段，乃無償轉讓供其友人施用，尚無藉
    此營利目的，手段亦屬平和。兼衡被告本案轉讓禁藥次數雖
    僅1次，惟轉讓對象達3人。暨考量被告於本院審理中自陳：
    我的教育程度為國中畢業，從事防水地坪工作，與姑姑同住
    ，沒有需要我扶養之人等語（見本院卷第54頁）之智識程度
    及家庭生活經濟狀況等一切情狀，量處如主文所示之刑。又
    犯最重本刑為5年以下有期徒刑以下之刑之罪，而受6月以下
    有期徒刑或拘役之宣告者，得以新臺幣1,000元、2,000元或
    3,000元折算1日，易科罰金。受6月以下有期徒刑或拘役之
    宣告，不符第一項易科罰金之規定者，得依前項折算規定，
    易服社會勞動。刑法第41條第1項前段、第3項定有明文。查
    被告本案所涉犯之藥事法第83條第1項轉讓禁藥罪，為最重
    本刑7年以下有期徒刑之罪，依上述規定，不得易科罰金，
    惟仍得易服社會勞動，附此敘明。
據上論斷，應依刑事訴訟法第273條之1第1項、第299條第1項前
段，藥事法第83條第1項，刑法第11條前段、第55條、第47條第1
項，判決如主文。
本案經檢察官江怡萱提起公訴，檢察官吳政洋到庭執行職務。
中    華    民    國   111    年    2     月    17    日
                  刑事第四庭  法  官  錢毓華
以上正本證明與原本無異。
如不服本判決應於收受判決後20日內向本院提出上訴書狀，並應
敘述具體理由；其未敘述上訴理由者，應於上訴期間屆滿後20日
內向本院補提理由書（均須按他造當事人之人數附繕本）「切勿
逕送上級法院」。
中　　華　　民　　國　　111 　年　　2 　　月　　17　　日
                              書記官  郭淑芳
附錄本案論罪科刑法條：藥事法第83條第1項。
藥事法第83條第1項
明知為偽藥或禁藥，而販賣、供應、調劑、運送、寄藏、牙保、
轉讓或意圖販賣而陳列者，處七年以下有期徒刑，得併科新臺幣
五千萬元以下罰金。